# 关于过渡期收益安排

提问人：jeffwenc 时间：2018-06-01 16:11:56
陈版你好 现有一案例，A公司收购B公司控股C公司，当时以 2016 年进行审计与评估（资产基础法），交易作价 50000 亿，同时约定了违约处罚条款，在正式工商变更时，净资产低于 2016 年审定数据，将视为B公司违约，将由B公司给予现金补偿到A公司。
此时，收到补偿款，是做为营业外收入，还是调整成本呢？ 请陈版看看，谢谢 个人想直接调整成本。

回答人：chenyiwei
这种情况是双方对过渡期损益归属的约定。因为针对的是购买日前的被收购方净资产变动，故收到补偿款应冲减合并成本。